臺灣高等法院民事裁定　　　　　　　　　96年度抗字第1729號
抗　告　人　甲○○
抗告人與相對人第一商業銀行股份有限公司等間，因確認債權不
存在事件，對於中華民國96年9月7日臺灣臺北地方法院94年度訴
字第5400號所為裁定，提起抗告，本院裁定如下：
    主  文
抗告駁回。
抗告訴訟費用由抗告人負擔。
    理  由
一、抗告人於原法院起訴主張：相對人國泰世華商業銀行股份有
    限公司(以下稱國泰世華銀行)、第一商業銀行股份有限公司
    (以下稱第一銀行)核發予抗告人之信用卡，抗告人借予訴外
    人任美貴持有，詎訴外人任美貴未經抗告人同意，竟持以消
    費刷卡，於帳單上偽簽抗告人「甲○○」之署押，嗣經抗告
    人發覺報警處理，並向臺灣新竹地方法院檢察署提出告訴，
    已經檢察官提起公訴，由臺灣新竹地方法院審理中；為此，
    求為確認國泰世華銀行、第一銀行對於抗告人之消費借貸分
    別為新臺幣 (以下同)284,316 元、65,968元之債權不存在
    之判決。
二、按：「原告之訴，有起訴違背第253條、第263條第 2項之規
    定，或其訴訟標的為確定判決之效力所及者，法院應以裁定
    駁回之。」、「當事人不得就已起訴之事件，於訴訟繫屬中
    ，更行起訴。」民事訴訟法第249條第1項第7款、第253條分
    別定有明文。查：給付之訴者，原告要求法院以判決命被告
    為一定行為之訴也。申言之，即原告要求法院以判決確認其
    在私法上，對於被告有一定給付之請求權存在，並進而命被
    告為一定行為之訴是也。所謂一定行為，應包括積極之作為
    及消極之不作為在內。原告提起給付之訴，當然含有確認之
    訴之性質；如原告提起請求法院命被告給付借款之訴，經法
    院認定原告與被告之間並無借貸關係，因而為原告敗訴判決
    之判決確定，嗣後原告或被告均不得就同一借貸關係，提起
    積極的或消極的確認之訴。
三、本件抗告人起訴求為確認國泰世華銀行、第一銀行對於抗告
    人之消費借貸分別為 284,316元、65,968元之債權不存在之
    事實，業據(一)國泰世華銀行就同一事實、同一標的，訴請
    抗告人給付同一金額 (嗣經抗告人陸續清償，尚餘 268,446
    元、原審 1卷第258頁)，已獲勝訴判決確定，業據提出臺灣
    臺北地方法院臺北簡易庭93年度北簡字第7291號宣示判決筆
    錄在卷(原審1卷第259頁、另有附於本院卷)足稽；且為抗告
    人於民國 (以下同)95年7月25日原法院言詞辯論期日所不爭
    執(原審2卷第9頁背面)。(二)第一銀行就同一事實、同一標
    的聲請臺灣新竹地方法院核發支付命令，業經核發93年度促
    字第4742號支付命令確定在案，有該支付命令、確定證明書
    在卷(原審1卷第40、41頁)足稽；且為抗告人於95年7月25日
    原法院言詞辯論期日所不爭執(原審2卷第9頁背面)。抗告人
    顯係就已判決確定、或與確定判決同一效力之支付命令，提
    起本件消極的確認之訴，其起訴之訴訟標的為確定判決之效
    力所及，依民事訴訟法第249條第1項第 7款之規定，法院應
    以裁定駁回之；原法院於前揭範圍，以裁定駁回抗告人之訴
    ，經核尚無違誤。
四、抗告意旨略以：相對人國泰世華銀行訴請抗告人給付之前揭
    判決、第一銀行聲請核發之支付命令，尚未合法送達予抗告
    人，尚不生確定效力等語；惟查相對人國泰世華銀行訴請抗
    告人給付之前揭判決，係於93年 4月20日宣示判決；第一銀
    行聲請核發支付命令，臺灣新竹地方法院於93年5月6日核發
    ，參照民事訴訟法第519條第1項「債務人對於支付命令於法
    定期間合法提出異議者，支付命令於異議範圍內失其效力，
    以債權人支付命令之聲請，視為起訴或聲請調解。」之規定
    ，支付命令之聲請視為起訴，而抗告人係於94年 9月30日始
    提起本件訴訟，有其起訴暨訴訟救助聲請狀在卷(原審1卷第
    4頁)足憑；姑且不論抗告意旨是否屬實，抗告人提起本件訴
    訟，顯已就起訴之事件，於訴訟繫屬中，更行起訴，違背民
    事訴訟法第 253條之規定，至為明確，法院亦應依民事訴訟
    法第249條第1項第 7款之規定，裁定駁回；抗告人以前揭抗
    告意旨指摘原法院之裁定不當，求予廢棄，為無理由，應予
    駁回。
五、據上論結，本件抗告為無理由，依民事訴訟法第495條之1第
    1項、第449條第 1項、第95條、第78條之規定，裁定如主文
    。
中　　華　　民　　國　　96　　年　　10　　月　　25　　日
                    民事第五庭
                        審判長法　官　魏麗娟
　　　　　　　　　　  　　　　法　官  梁宏哲
　　　　　　　　　　　  　　　法　官  陳博享
正本係照原本作成。
不得抗告。
中　　華　　民　　國　　96　　年　　10　　月　　29　　日
　　　　　　　　　　　　　　　書記官　鄭靜如
